# 一级开发结转成本确认的理解

提问人：zxx0607 时间：2020-03-24 08:05:25
我公司作为一级开发的企业，采用成本加成模式代政府开发， 根据开发完成时间 政府给予8%-12%管理费 ，项目开发面积大分为 20 个可出让的小地块 ， 20 个地块中有 3 个地块成熟度比较高，没有拆迁，征地完成就可以直接出让。 根据政府规划的要求，需在整个项目开发完毕前 ， 先期出让 3 个成熟度高小地块，先期出让地块的收入为政府核定金额，核定的依据为 20 个地块预计总成本（直接成本+管理费）按照出让面积分摊，我的问题是主营业务成本如何确定 ，因为项目还没有开发完毕，预计将要的发生的成本，所以财务账上核算的成本不完全，从会计核算上，我的理解是主营业务成本采用已发生加上预计将要发生的成本合计按照出让地块建筑面积分摊，请问这样是否合理？预计总成本的合理性如何确认

回答人：chenyiwei
你的理解“主营业务成本采用已发生加上预计将要发生的成本合计按照出让地块建筑面积分摊”基本合理，但同时需注意：结转到营业成本的开发成本不能少于在所转让地块上实际已发生的开发成本。